Ministère des Colonies. Série géographique Indochine
Archives nationales d'outre-mer
- A - Affaires politiques, 1813/1915; INDO AF 1 à 27, 27BIS, 28, 28BIS, 29
  - A20 - Rapports des gouverneurs, gouverneurs généraux et résidents (classés par gouverneur), 1862/1912; INDO AF 4 à 10
    - Rapport sur la gestion politique de Groleau, résident supérieur en Annam; rapport trimestriel du résident supérieur au Laos, 1911; INDO AF 10; INDO AF 10/64
    - Rapports trimestriels du gouverneur général Sarraut, 1911-1912; INDO AF 10; INDO AF 10/65
      Situation de l'Indochine (Annam, Tonkin, Cochinchine, Laos).
  - A30 - Correspondance des commandants en chef, gouverneurs, résidents, commissaires de la République avec les ministres de la Marine, des Colonies et des Affaires étrangères (classé par gouverneur), 1861/1915; INDO AF 10 à 22
    - Copie de lettres et instructions du ministre au vice-amiral Charner, commandant en chef des forces navales dans les mers de Chine, au contre-amiral Bonard, commandant en chef en Cochinchine, au contre-amiral de la Grandière sur la conduite des opérations militaires, la négociation d'un traité avec le gouvernement annamite, l'organisation du pays, 1861-1864; INDO AF 10; INDO AF 10/1
    - Lettres du vice-amiral Charner, commandant en chef les forces navales dans les mers de Chine, 1861; INDO AF 10; INDO AF 10/2
      Négociations avec le gouvernement annamite; mise en état de siège de Saïgon, opposition des Espagnols; organisation de la colonie.
    - Correspondance, rapports du vice-amiral Bonard, commandant en chef les forces navales dans les mers de Chine, Décembre 1861-mars 1863; INDO AF 10; INDO AF 10/3
      Correspondance avec la Marine et les Affaires étrangères: négociations avec le gouvernement annamite, opérations militaires; organisation de la colonie (plans joints).
    - Ambassade annamite à Paris en 1863, INDO AF 10; INDO AF 10/4
      Paiement d'une gratification aux agents annamites ayant accompagné les ambassadeurs. Liste des personnages de la suite de l'ambassade.
    - Extraits de lettres de l'Amiral Bonard, commandant en chef et gouverneur en Cochinchine sur la situation du Cambodge (prétentions siamoises), 1861-1862; INDO AF 10; INDO AF 10/5
    - Rapports du contre-amiral de La Grandière, correspondance avec le Département; extraits de lettres particulières, 1863-1865; INDO AF 10; INDO AF 10/6
      1) Rapports du contre-amiral de La Grandière, correspondance avec le Département: situation de la Cochinchine et du Cambodge, révolte de Quan-Dinh, mission Aubaret à Hué, négociations avec la Cour d'Annam (traités d'août 1864), ratification du traité avec le Cambodge d'août1863), ratification du traité avec le Cambodge d'août 1863, couronnement de Norodom, arrivée à Saïgon de l'Al Roze, non ratification du traité de juillet 1864 avec l'Annam.
      2) Extraits de lettres particulières du contre-amiral de La Grandière et de son premier aide de camp, le capitaine de frégate Ansart, du commandant d'Ariès, gouverneur de la province de Mytho.
    - Indemnité de guerre due par l'Annam à la France et à l'Espagne, 1863-1878; INDO AF 11; INDO AF 11/7
      Répartition de l'indemnité entre la France et l'Espagne (convention franco-espagnole du 4 août 1863), renonciation de la France à sa part, versement à l'Espagne par la France des sommes dues par l'Annam (correspondance avec la Cochinchine, les Affaires étrangères, les Finances).
    - Correspondance, rapports du contre-amiral Roze, gouverneur de la Cochinchine, sur la situation en Cochinchine, en Annam et au Cambodge (voyage d'Obry à Bangkok pour ramener à Saïgon le prince Phra-Kéofa; prétendant Pou-Kombo; pirateries d'Assoua; le prétendant au trône du Tonkin, etc...); compte-rendu du contre-amiral Roze sur son administration, 1865-1866; INDO AF 11; INDO AF 11/8
    - Correspondance, rapports du vice-amiral de La Grandière, gouverneur de Cochinchine, 1865-1866; INDO AF 11; INDO AF 11/9
      Situation générale, situation politique (défaite d'Assoua, insurrection de Tayninh, lutte contre le prétendant Poukombo, négociations avec l'Annam).
    - Mission confiée par le gouvernement annamite à monseigneur Gautier, évêque du Tonkin, auprès du gouvernement français; création d'un observatoire à Hué par l'évêque du Tonkin, achat d'instruments, 1867; INDO AF 11; INDO AF 11/10
    - Note du contre-amiral Ohier sur la Cochinchine. Critiques du Département, réponse du gouverneur, 1867-1868; INDO AF 11; INDO AF 11/11
    - Instruction au gouverneur de Cochinchine, rapports et correspondance du vice-amiral de La Grandière, 1867-1868; INDO AF 11; INDO AF 11/12
      Situation en Cochinchine et au Cambodge, cession et occupation des provinces de Basse Cochinchine; lutte contre les rebelles du Cambodge, rapports avec le Siam (provinces de Battambang et Angkor), négociations avec Hué pour la modification du traité du 5 juin 1862.
    - Correspondance, rapports du contre-amiral Ohier, gouverneur de Cochinchine, sur la situation en Cochinchine et au Cambodge, 1868-1869; INDO AF 11; INDO AF 11/13
      Annexion de la Basse-Cochinchine, impôt de guerre dû à la France et à l'Espagne par l'Annam, massacre de Rachgia, délimitation de la frontière du Siam et du Cambodge.
    - Rapports du représentant du Protectorat Moura, Cambodge, 1869; INDO AF 11; INDO AF 11/14
      Situation de la province de Kompong-Soai.
    - Lettre de l'amiral de Cornulier-Lucinière sur la situation intérieure de la colonie (début d'insurrection), 1870; dépêches de l'amiral de Cornulier-Lucinière sur la situation de la Cochinchine, les mesures prises pour la défense, la proclamation de l'état de siège, la correspondance échangée avec Tu-duc au sujet des évènements en France (1870-1871), INDO AF 11; INDO AF 11/15/1
    - Instructions au gouverneur au sujet de l'exercice du droit de réunion, 1871; INDO AF 11; INDO AF 11/15/2
    - Envoi par le contre-amiral de Cornulier-Lucinière, gouverneur, de la correspondance échangée avec la cour de Hué au cours des négociations pour la modification du traité du 5 juin 1862; rapport de mission de "La volta" dans le Golfe du Tonkin, par Legrand de La Liraye, 1870-1871; INDO AF 11; INDO AF 11/16
    - Expédition dirigée par l'inspecteur des affaires indigènes de Long-Xuyen Puech contre Truong-Than à Bai-Thua, 1873; INDO AF 11; INDO AF 11/17
    - Correspondance, télégrammes, instructions, rapports du contre-amiral Dupré, gouverneur de Cochinchine, 1871-1873; INDO AF 12; INDO AF 12/18
      Situation générale en Annam, Tonkin, Cochinchine, Cambodge (négociations avec la Cour de Hué pour la modification du traité du 2 juin 1862, projet d'envoi d'une ambassade en France; voyage du gouverneur au Cambodge et dans l'Ouest de la Cochinchine; insurrection de Mocay et de Camau; affaire Dupuis, conquête du Tonkin par Francis Garnier).
    - Rapports du contre-amiral Duprès, gouverneur de Cochinchine, correspondance avec la Marine et les Affaires étrangères sur la situation au Tonkin (mort de Francis Garnier), les négociations avec la Cour de Hué (traités politique et commercial de 1874); rapports de F. Garnier et Balny, joints, Janvier-avril 1874; INDO AF 12; INDO AF 12/19
    - Traité politique (15 mars 1874) et traité de commerce (31 août 1874) entre la France et l'Annam, 1873-1875; INDO AF 12; INDO AF 12/20
      - préparation, modification, approbation par l'Assemblée nationale.
      - ratification du traité politique: échange des ratifications, cérémonial d'échange.
      - observation des puissances étrangères sur les traités.
      - loi portant approbation du traité de commerce, projet de traité, comparaison entre le traité du 5 juin 1862 et le projet politique proposé à la Cour de Hué.
    - Correspondance, télégrammes, rapports du contre-amiral Krantz gouverneur de Cochinchine, 1874; INDO AF 13; INDO AF 13/21
      Situation générale en Cochinchine, Annam, Tonkin, négociations avec la Cour de Hué (traités politique et commercial de 1874).
    - Rapports de l'Amiral Krantz, gouverneur de Cochinchine sur la situation au Cambodge; rapport de l'administrateur des affaires indigènes Aymonnier, 1874-1875; INDO AF 13; INDO AF 13/22
      Rapports de l'Amiral Krantz, gouverneur de Cochinchine sur la situation au Cambodge (santé de Norodom; sa succession éventuelle; état du pays, troubles; projet de modification du traité de protectorat de 1863; rapports de l'Annam).
      Rapport de l'administrateur des affaires indigènes Aymonier (sur le roi les mandarins, l'administration du pays, la justice; projet de réorganisation de l'administration en cas de mort du roi, projet d'occupation du Cambodge par la France).
    - Présents offerts au roi d'Annam à l'occasion de la conclusion des traités de 1874, 1874-1875; INDO AF 13; INDO AF 13/23
      Achat et envoi.
    - Décorations décernées aux hauts dignitaires de l'Annam à l'occasion de la conclusion des traités de 1874, 1874-1877; INDO AF 13; INDO AF 13/24
    - Correspondance, rapports du contre-amiral Duperré, gouverneur de la Cochinchine, de Bossant, gouverneur par intérim, et des ministres de la Marine et des Affaires étrangères sur la situation en Annam et au Tonkin, 1875-1877; INDO AF 13; INDO AF 13/25
      Ratification des traités de 1874, installation de consuls à Hanoï et Haiphong, de Rheinart, chargé d'affaires à Hué.
    - Rapports, correspondance, télégrammes de l'amiral Duperré et du général Bossant, gouverneurs de Cochinchine, adressés aux ministres de la Marine et des Affaires étrangères, 1875-1877; INDO AF 14; INDO AF 14/26
      Evasion de Si-Wotha, lutte contre ce prétendant, projets de réforme proposés à Norodom, relations avec le Siam et l'Annam.
    - Correspondance du représentant du Protectorat Moura, 1877-1878; INDO AF 14; INDO AF 14/27
      Extraits de lettres des gouverneurs de Cochinchine (amiral Duperré, amiral Lafont) sur la situation au Cambodge (attitude de Norodom; lutte contre Si-Wotha, etc...).
    - Question de l'esclavage, 1877-1880; INDO AF 14; INDO AF 14/28
      Correspondance échangée à propos d'un article de la Lanterne (14 janvier 1880) entre le département de la Marine, l'amiral Duperré, l'amiral Lafont, l'amiral Dupré, le résident général au Cambodge (pièces jointes: traité passé entre la France et le Cambodge le 11 août 1863; correspondance entre la Marine, les Affaires étrangères et le gouverneur de Cochinchine en 1877 au sujet de la convention passée entre la France et la Cambodge).
    - Tentative d'insurrection de la province de Mytho, 1878; INDO AF 14; INDO AF 14/29
    - Correspondance entre la Marine, le gouverneur de Cochinchine et les Affaires étrangères, situation politique au Tonkin, 1877-1879; INDO AF 14; INDO AF 14/30
      - pleins pouvoirs accordés à l'amiral Lafont pour négocier avec les gouvernements annamite et cambodgien, renouvellement des pouvoirs donnés au gouverneur pour les négociations en cours, après l'élection de Jules Grévy à la Présidence de la République.
      - divergence d'opinion entre la Cour de Hué et le gouvernement de Cochinchine au sujet du par. 5 de l'article 9 du traité du 15 mars 1874.
      - ligne de conduite à suivre envers les missionnaires catholiques qui interviennent dans les affaires administratives locales.
    - Situation politique au Tonkin, relations entre la France, l'Annam et la Chine; bandes chinoises de Thai-Nguyen, affaire Thi-Morandini, 1879; INDO AF 14; INDO AF 14/31
      Rapports du gouverneur de Cochinchine, des consuls français au Tonkin, correspondance avec les Affaires étrangères.
    - Ambassade annamite envoyée en France par Tu-Duc; commissaire annamite à l'Exposition universelle, 1877-1882; INDO AF 14; INDO AF 14/32
      Préparation du séjour, règlement des frais, présents offerts aux ambassadeurs, remise de décorations, présents offerts par l'Annam.
    - Situation politique au Tonkin, insurrection au Kouang-Si et au Tonkin, 1878-1879; INDO AF 14; INDO AF 14/33
      Correspondance entre la Marine, les Affaires étrangères et l'Indochine.
    - Correspondance entre le contre-amiral Lafont, la Marine et les Affaires étrangères, 1877-1878; INDO AF 14; INDO AF 14/34
      Tournée du gouverneur en Cochinchine et au Cambodge; plaintes du roi du Cambodge au sujet des attaques de la Revue coloniale contre lui.
    - Rapports du gouverneur de Cochinchine sur les projets de suppression des escortes consulaires et de remise au gouvernement annamite du service des douanes; mise à la disposition du gouvernement annamite d'une instruction militaire; correspondance avec les Affaires étrangères, 1878; INDO AF 15; INDO AF 15/35
    - Pouvoirs judiciaires des consuls français en Annam et au Tonkin, 1875-1882; INDO AF 15; INDO AF 15/36
      Réglementation; réclamation Marty et Schriever auprès du consul d'Haïphong.
    - Situation politique au Tonkin, 1879/1880; INDO AF 15
      - Affaire Pène, Crettier Thi, etc...; bandes chinoises; condamnation à l'exil par le gouvernement annamite de Pham Quang Kieu; situation du commerce. Rapports du gouverneur de Cochinchine et des consuls français au Tonkin, 1879-1880; INDO AF 15; INDO AF 15/37
      - Correspondance entre les Affaires étrangères et la Marine, rapport du chargé d'affaires de France en Chine, extraits de presse étrangère, lettres de la Marine et des Affaires étrangères sur la politique à suivre (lettre autographe de Freycinet du 26 juillet 1880), 1879-1880; INDO AF 15; INDO AF 15/38
    - Traité du 15 mars 1874, 1880; INDO AF 15; INDO AF 15/39
      Divergences entre les textes français et chinois.
    - Relations entre la France et l'Annam, 1879-1881; INDO AF 15; INDO AF 15/40
      Demande par le gouvernement annamite d'envoi d'une ambassade en France; nomination d'un représentant français à Hué; remplacement de Philastre par Rheinart; essai d'établissement de la relation directes entre le représentant français et la Cour; incidents lors d'une rencontre du chargé d'affaire Rheinart avec le roi; conflit au sujet de la punition des coupables d'un vol commis à la légation.
    - Mort de Nguyen-Van-Tuong, ministre de l'Intérieur d'Annam, 1878-1879; INDO AF 15; INDO AF 15/41
    - Affaire Roussel, 1880; INDO AF 15; INDO AF 15/42
      Révolver du Tong-doc Pham dérobé par Roussel et Astolfi à un soldat de l'escorte du Tong-doc. Mesures prises par le consul français à Haïphong.
    - Relations entre la France et l'Annam, affaire des fausses sapèques (punitions infligées aux contrebandiers européens), 1880; INDO AF 15; INDO AF 15/43
      Rapports du gouverneur de Cochinchine sur le décret du gouvernement annamite relatif au commerce des fausses sapèques et la situation politique à Hué.
    - Rapport du gouverneur de Cochinchine sur le projet de Norodom de faire exécuter ses femmes infidèles, et la grâce obtenue en leur faveur par le représentant du Protectorat, 1880; INDO AF 15; INDO AF 15/44
    - Rapports du gouverneur de Cochinchine Le Myre de Vilers, correspondance avec les Colonies et les Affaires étrangères, 1880; INDO AF 15; INDO AF 15/45
      Voyage du gouverneur à Phnom Penh, don de vases de Sèvres à Norodom, impression faite sur le roi par des articles de presse anglaise au sujet de nos visées sur le Lacs, situation au Cambodge.
    - Relations avec la Cour d'Annam, 1881; INDO AF 15; INDO AF 15/46
      Audiences privées auprès de Tu-Duc. Rapports du gouverneur de Cochinchine et du Chargé d'affaires de France à Hué.
    - Situation politique et commerciale du Tonkin, rapport Aumoitte sur la province de Langson (géographique et politique), 1880-1881; INDO AF 15; INDO AF 15/47
    - Relations entre la France et l'Annam, 1881; INDO AF 15; INDO AF 15/48
      Affaire Loi, rapports du gouverneur de Cochinchine et du chargé d'affaires de France à Hué (note sur l'indemnité de guerre due par l'Annam à l'Espagne, jointe).
    - Pillage et incendie de villages chrétiens du Thanh Hoa, 1881; INDO AF 15; INDO AF 15/49
      Pillage et incendie de villages chrétiens du Thanh Hoa par les Muong non chrétiens: rapports du gouverneur de Cochinchine.
      Rapports du capitaine de frégate Escudier sur le pillage des village chrétiens du Thanh Hoa et sur des mines découvertes dans l'île de Hongay.
    - Note de Le Myre de Vilers pendant sa mission en France, sur les modifications à apporter dans les relations avec la Cour de Hué, 1881; INDO AF 15; INDO AF 15/50
    - Envoi d'une lettre de vœux adressée par les habitants de la province de Mytho au gouverneur Le Myre de Vilers, 1881; INDO AF 15; INDO AF 15/51
    - Rapports du gouverneur de Cochinchine Le Myre de Vilers sur la situation au Cambodge, 1880-1882; INDO AF 15; INDO AF 15/52
      Relations de Norodom avec l'Espagne; situation économique; contribution du Cambodge aux dépenses du Protectorat, lettre de protestation de Norodom au président de la République à ce sujet; capture de A-Kéo.
    - Rapports du gouverneur Le Myre de Vilers sur la situation politique en Cochinchine, en Annam et au Tonkin (novembre-décembre 1882); interrogation d'un sorcier de Bien-Hoa, inculpé de haute trahison, 1882-1883; INDO AF 15; INDO AF 15/53
    - Rapports, correspondance du gouverneur de Cochinchine Le Myre de Vilers, du chargé d'affaires de France à Hué, du ct. Rivière (commandant la Division navale) sur la situation politique en Annam et au Tonkin, 1882; INDO AF 16; INDO AF 16/54
      Rapports avec l'Annam, prise de la citadelle d'Hanoï, etc... Correspondance avec les Affaires étrangères.
    - Rapports, correspondance du gouverneur de Cochinchine du chargé d'affaires de France à Hué, du commandant de la Division navale sur la situation politique en Annam et au Tonkin, 1882-1883; INDO AF 16; INDO AF 16/55
      Prise de la citadelle d'Hanoï, occupation de la Pagode royale d'Hanoï, etc...; rapports avec la Chine. Correspondance avec les Affaires étrangères. Projet de convention additionnelle aux traités de 1874.
    - Affaire de Langson (1882), 1908; INDO AF 16; INDO AF 16/56
      Proposition de vente d'un document chinois.
    - Cession à la France de l'île de Catry (ou Trey Cah) par le Cambodge, 1882-1883; INDO AF 16; INDO AF 16/57
      Convention passée avec Norodom. Rapports du gouverneur de l'Ile.
    - Relations entre la France et l'Annam, 1883; INDO AF 16; INDO AF 16/58
      Correspondance entre la Marine, le gouverneur de Cochinchine, le commissaire général Harmand, les Affaires étrangères politique à suivre au Tonkin et en Annam, mort de Hiep-Hoa, bombardement de la citadelle de Hué, établissement du protectorat, cession du Binh-Thuan. Instructions laissées par Harmand au résident de France à Nam-Dinh.
    - Situation générale en Annam et au Tonkin, politique à suivre à l'égard de la Chine et de l'Annam (convention du 25 août 1883 avec l'Annam), lutte contre les Pavillons noirs, mission Rivière, conquête du Tonkin; établissement du protectorat, Janvier 1883-février 1884; INDO AF 17; INDO AF 17/59
      Correspondance, instructions, télégrammes, rapports:
      - des gouverneurs de Cochinchine (Le Myre de Vilers, Thomson).
      - du chargé d'affaires, à Hué, Rheinart.
      - du Ct Rivière.
      - du commandant de la division navale de Cochinchine (Amiral Courbet).
      - de l'envoyé extraordinaire, à Hué, Kergaradec.
      - du commissaire général, au Tonkin, Harmand. Correspondance avec les affaires étrangères.
    - Rapports politiques, correspondance du gouverneur de Cochinchine Thomson, du général Millot, commandant le corps expéditionnaire du Tonkin, du résident de France à Hué Lemaire, Janvier 1884-juillet 1885; INDO AF 17; INDO AF 17/60
      Situation au Tonkin, rapports entre la France et l'Annam (massacre de chrétiens au Tonkin et au Lacs, signature du traité avec l'Annam, mort de Kien Phuoc et de Duc-Duc; avènement de Ham-Nghi, affaire du prince Gia-Hung).
    - Envoi en mission en France du général Bouët, commandant supérieur au Tonkin, par le commissaire de la République Harmand, 1883; INDO AF 17; INDO AF 17/61
    - Relations entre la France et l'Annam, 1883; INDO AF 17; INDO AF 17/62
      Correspondance entre le commissaire général de la République au Tonkin et le chargé d'affaires à hué; convention du 25 août 1883.
    - Rapports de l'amiral Courbet sur le départ du commissaire général à Hué de Champeaux, sans avoir remis à son successeur ses archives et ses instructions, 1884; INDO AF 17; INDO AF 17/63
    - Difficultés entre l'autorité militaire (général Bouët) et l'autorité civile (commissaire général Harmand au Tonkin), 1883; INDO AF 17; INDO AF 17/64
    - Relations entre les autorités civiles et militaires (général Brière de l'Isle, résident Lemaire); répercussions sur l'attitude de la France envers la Cour d'Annam, 1884-1885; INDO AF 17; INDO AF 17/65
    - Correspondance, télégrammes, rapports du gouverneur de Cochinchine Thomson, 1884/1885; INDO AF 17 à 18
      - Mort du Prince Serivong, attitude de Norodom, convention du 10 septembre 1883, attitude du second roi envers la France, convention du 13 mars 1884, projet de convention commerciale; mission Aymonier, 1883-mai 1884; INDO AF 17; INDO AF 17/66
      - Situation générale, convention du 17 juin 1884 (texte joint), ratification, attitude du roi et de la reine-mère, insurrection de rebelles et pacification. Affaire de Kampot, visite à Norodom, Juin 1884-juillet 1885; INDO AF 18; INDO AF 18/67
      - Rapport du gouverneur Thomson, 1884; INDO AF 18; INDO AF 18/68
        Meurtre d'une jeune fille, complicité du fils du second roi; intrigues à la Cour de Norodom.
      - Correspondance, télégrammes du gouverneur Thomson, 1885; INDO AF 18; INDO AF 18/71
        Situation de Cochinchine et du Cambodge.
    - Attaques de Vandelet, Dussautour, Marrot, Vienot, Faraut, Thomas-Caramn contre le gouverneur de Cochinchine, contre la convention du 17 juin 1884. Agissements du consul d'Espagne, 1883-1884; INDO AF 18; INDO AF 18/69
    - Présents offerts à la famille royale du Cambodge à l'occasion de la ratification du 17 juin 1884, 1885-1886; INDO AF 18; INDO AF 18/70
    - Correspondance, télégrammes, rapports du général Brière de l'Isle, commandant le corps expéditionnaire du Tonkin, de Lemaire, résident général, sur la situation politique en Annam et Tonkin, Juin 1884-juin 1885; INDO AF 18; INDO AF 18/72
      Agissements de la Cour de Hué, arrestation du Tong-Doc de Hanoï, lutte contres Pavillons noirs et la Chine, désarmement de la citadelle de Hué.
    - Correspondance, télégramme, rapports de général de Courcy, commandant le corps expéditionnaire du Tonkin et résident général en Annam, Juin-décembre 1885; INDO AF 18; INDO AF 18/73
      Situation politique mort de l'Amiral Courbet, guet-apens de Hué, massacre des Chrétiens; relations avec la Chine; convention additionnelle au traité du 6 juin 1884 avec l'Annam, etc...
    - Troubles de 1885-1886, INDO AF 18; INDO AF 18/74
      Correspondance, télégrammes, rapports du général Bégin, gouverneur de Cochinchine sur la situation politique et militaire (affaire de Kampot, visite à Norodom, organisation des résidences, situation générale en Cochinchine, Annam et Cambodge, ratification de la convention du 17 juin 1884).
    - Provinces de Binh-Thuan et Khan-Hoa, 1884-1888; INDO AF 19; INDO AF 19/75
      Correspondance rapports sur la situation des provinces et leur évacuation par les troupes de Cochinchine.
    - Incident du Phû-nô; relations directes entre les autorités annamites et les autorités militaires, 1886-1887; INDO AF 19; INDO AF 19/76
      Rapport de Paul Bert, résident supérieur, correspondance.
    - Dossier David de Mayrena, se disant roi des Sedangs, 1886-1896; INDO AF 19; INDO AF 19/77
      Voir aussi Mission David de Mayrena.
    - Demande de renseignements par le ministre des Affaires étrangères au résident général Paul Bert sur les affaires du Tonkin, en vue de répondre à une interpellation, 1886; INDO AF 19; INDO AF 19/78